臺灣新竹地方法院刑事判決　　　　　　                     　110年度訴字第102號
公  訴  人  臺灣新竹地方檢察署檢察官
被      告  魏宇誠


上一人  之                    
選任辯護人  許智勝律師
被      告  魏志明


上一人  之                    
選任辯護人  羅健瑋律師(民國110年8月25日解除委任)
            曾艦寬律師
被      告  徐滄發


上一人  之
選任辯護人  廖宜祥律師
被      告  許應年



            陳信豪




            周恩霆


            張永泉


            鄧煥琳


            呂紹均



上六人共同
選任辯護人  錢炳村律師
被      告  劉立平


上一人  之
選任辯護人  洪大明律師
            鄭玉金律師                      
上列被告等因違反廢棄物清理法案件，經檢察官提起公訴（109
年度偵字第3881、4747、6707、12529號），被告等於準備程序
中為有罪之陳述，經本院合議庭評議後裁定由受命法官獨任行簡
式審判程序，判決如下：
    主  文
壬○○共同犯廢棄物清理法第四十六條第四款前段之非法清理廢棄
物罪，處有期徒刑陸月，如易科罰金，以新臺幣貳仟元折算壹日
。緩刑參年，並應於本判決確定之日起壹年內，向公庫支付新臺
幣貳拾萬元。
癸○○共同犯廢棄物清理法第四十六條第四款前段之非法清理廢棄
物罪，累犯，處有期徒刑陸月，如易科罰金，以新臺幣貳仟元折
算壹日。
丙○○犯廢棄物清理法第四十六條第三款之非法提供土地堆置廢棄
物罪，處有期徒刑陸月，如易科罰金，以新臺幣壹仟元折算壹日
。緩刑參年，並應於本判決確定之日起壹年內，向公庫支付新臺
幣參萬元。　　
戊○○共同犯廢棄物清理法第四十六條第四款前段之非法清理廢棄
物罪，處有期徒刑陸月，如易科罰金，以新臺幣壹仟元折算壹日
。緩刑參年，並應於本判決確定之日起壹年內，向公庫支付新臺
幣捌萬元。
己○○共同犯廢棄物清理法第四十六條第四款前段之非法清理廢棄
物罪，處有期徒刑陸月，如易科罰金，以新臺幣壹仟元折算壹日
。扣案如附表編號㈠、㈡「扣案物名稱」欄所示之物均沒收。
乙○○共同犯廢棄物清理法第四十六條第四款前段之非法清理廢棄
物罪，累犯，處有期徒刑陸月，如易科罰金，以新臺幣壹仟元折
算壹日。
丁○○共同犯廢棄物清理法第四十六條第四款前段之非法清理廢棄
物罪，處有期徒刑陸月，如易科罰金，以新臺幣壹仟元折算壹日
。緩刑參年，並應於本判決確定之日起壹年內，向公庫支付新臺
幣參萬元。
辛○○共同犯廢棄物清理法第四十六條第四款前段之非法清理廢棄
物罪，處有期徒刑陸月，如易科罰金，以新臺幣壹仟元折算壹日
。緩刑參年，並應於本判決確定之日起壹年內，向公庫支付新臺
幣參萬元。
甲○○共同犯廢棄物清理法第四十六條第四款前段之非法清理廢棄
物罪，處有期徒刑陸月，如易科罰金，以新臺幣壹仟元折算壹日
。
庚○○共同犯廢棄物清理法第四十六條第四款前段之非法清理廢棄
物罪，處有期徒刑陸月，如易科罰金，以新臺幣壹仟元折算壹日
。緩刑參年，並應於本判決確定之日起壹年內，向公庫支付新臺
幣伍萬元。
    事  實
一、丙○○係坐落苗栗縣頭份市東興段1109地號土地、329-5地號
    土地、325-2地號土地(下稱1109地號土地、329-5地號土地
    、325-2地號土地，合稱前開土地)所有人，明知未經主管機
    關許可，不得提供土地回填、堆置廢棄物；癸○○、壬○○為東
    益企業社之負責人，戊○○、己○○、乙○○、甲○○、丁○○均為東
    益企業社之員工，庚○○則為廣柏工程有限公司（下稱廣柏公
    司）之名義負責人，其等均明知未依廢棄物清理法第41條第
    1項規定領有廢棄物清除、處理許可文件，不得從事廢棄物
    之處理。詎丙○○竟基於違反廢棄物清理法提供土地堆置廢棄
    物之犯意，與戊○○約定自民國108年12月18日起，提供前開
    土地供戊○○及所屬之東益企業社回填、堆置廢棄物，癸○○、
    壬○○、戊○○、辛○○、甲○○、乙○○、丁○○、己○○、庚○○共同基
    於違反廢棄物清理法之犯意聯絡，自108年12月25日起至109
    年3月31日止，由壬○○、戊○○、辛○○、甲○○、乙○○接續分別
    駕駛車牌號碼000-0000、KED-2201、KED-2328、AAH-310、K
    EE-2178號自用大貨車自庚○○所屬之廣柏公司設在新竹市香
    山區海埔路附近之堆置場(下稱廣柏堆置場)，載運含有建築
    物拆除工程營建混合物、瀝青混凝土碎片(即AC碎片)之一般
    事業廢棄物至前開土地傾倒，並由丁○○駕駛挖土機整理上開
    一般事業廢棄物，己○○則受壬○○指示於前開土地負責指揮交
    通及把風，若發現有警察取締則通知壬○○等人暫時停止傾倒
    。上開廢棄物於1109地號土地堆置面積約602平方公尺（即
    複丈成果圖A1）、206平方公尺（即複丈成果圖B）、213平
    方公尺（即複丈成果圖C1）；於329-5地號土地堆置面積約7
    0平方公尺（即複丈成果圖A2）；於325-2地號土地堆置面積
    約154平方公尺（即複丈成果圖A3），共計傾倒、堆置一般
    事業廢棄物數量達3573.7立方公尺。嗣為警依本院核發通訊
    監察書執行通訊監察後，於109年3月31日15時30分許，在苗
    栗縣頭份市尖東產業道路下方墓地（即苗栗縣○○市○○段0000
    地號土地）查獲乙○○駕駛車牌號碼000-0000號自用大貨車自
    廣柏堆置場載運前開一般事業廢棄物至現場傾倒、丁○○在現
    場操作怪手、己○○在現場把風，並扣得如附表各編號所示之
    物，循線查悉上情。
二、案經新竹縣政府警察局移送及臺灣新竹地方檢察署（下稱新
    竹地檢署）檢察官簽分偵查後起訴。
    理  由
壹、程序部分
一、審判範圍之確定：
    按檢察官代表國家提起公訴，依檢察一體原則，到庭實行公
    訴之檢察官如發現起訴書認事用法有明顯錯誤，亦非不得本
    於自己確信之法律見解，於論告時變更起訴之法條，或於不
    影響基本事實同一之情形下，更正或補充原起訴之事實，此
    有最高法院100年度台上字第4920號判決意旨可參。查公訴
    檢察官於本院準備程序時，依卷附事證，業已就被告丙○○所
    犯法條補充更正為廢棄物清理法第46條第3款，有本院110年
    8月23日準備程序筆錄1份在卷足稽（見本院110年度訴字第1
    02號卷《下稱本院卷》卷一第405頁），是本院自以檢察官前
    揭補正後之內容為本案審理內容，合先敘明。
二、被告丙○○所犯廢棄物清理法第46條第3款之未經主管機關許
    可，提供土地堆置廢棄物罪；被告壬○○、癸○○、戊○○、己○○
    、乙○○、丁○○、辛○○、甲○○、庚○○所犯廢棄物清理法第46條
    第4款前段之非法清理廢棄物罪，非死刑、無期徒刑、最輕
    本刑為3年以上有期徒刑之罪，或高等法院管轄第一審之案
    件，被告10人於本院準備程序進行中，就被訴事實為有罪之
    陳述，經告以簡式審判程序之旨，並聽取檢察官、被告10人
    及其等辯護人之意見後，經本院合議庭評議後認合於刑事訴
    訟法第273條之1第1項之規定，裁定由受命法官獨任進行簡
    式審判程序。又依刑事訴訟法第273條之2、同法第159條第2
    項規定，簡式審判程序不適用傳聞法則有關限制證據能力之
    相關規定，附予敘明。
貳、實體部分
一、認定犯罪事實所憑之證據及理由：
（一）上開犯罪事實，業據被告壬○○、癸○○、戊○○、丙○○、己○○
      、乙○○、丁○○、辛○○、甲○○、庚○○於本院準備程序及簡式
      審判程序中均坦承不諱（見本院卷卷二第323至324頁、第
      336頁、第479至480頁），並有下列證據可資佐證，足認
      被告10人之任意性自白均核與事實相符，堪以採信：
  １、新竹縣政府警察局搜索扣押筆錄、扣押物品目錄表（被告
      張永全、乙○○、己○○部分）（見新竹地檢署109年度偵字
      第3881號偵查卷《下稱109偵3881卷》第16至20頁）。　
  ２、苗栗縣事業廢棄物處理稽查紀錄工作單（109年3月31日）
      （見109偵3881卷第21至22頁）。
  ３、東益企業社祖墳修繕護坡整地工程合約書（見109偵3881卷
      第23頁）。
  ４、109年3月30日現場監視器畫面照片32張、109年3月31日現
      場監視器畫面照片19張（見109偵3881卷第24至49頁）。
  ５、土地登記第一類謄本（頭份市○○段0000地號）（見新竹地
      檢署109年度偵字第4747號偵查卷《下稱109偵4747卷》第45
      頁）。
  ６、苗栗縣政府107年4月11日府水保字第1070068294號函（見1
      09偵4747卷第46至47頁）。
  ７、新竹市環境保護局109年4月1日廢棄物管理稽（巡）查紀錄
      表（見109偵4747卷第48頁）。
  ８、新竹市政府108年1月7日府都建字第1070194435號函（見10
      9偵4747卷第49至50頁）。
  ９、廣柏工程有限公司及東益企業社109年1月1日簽立之載運委
      託書、廣柏工程有限公司及益廣達實業股份有限公司109
      年1月31日簽立之合約書、廣柏工程有限公司及大慶企業
      股份有限公司109年1月31日簽立之合約書、廣柏工程有限
      公司及佾泰企業股份有限公司109年1月31日簽立之合約書
      、廣柏工程有限公司及益廣達實業股份有限公司109年2月
      29日簽立之合約書、廣柏工程有限公司及大慶企業股份有
      限公司109年2月29日簽立之合約書（見109偵4747卷第51
      至57頁）。
  、新竹地檢署109年5月11日履勘現場筆錄（見109偵4747卷第
      128頁）。
  、苗栗縣政府109年5月28日府水保字第1090105088號函檢附
      苗栗縣水土保持服務團水土保持違規案件有無致生水土流
      失現勘意見表、現場照片9張、空照圖1張（見109偵4747
      卷第130至135頁）。
  、苗栗縣政府環境保護局109年7月9日環廢字第1090042892號
      函（見109偵4747卷第147頁）。
  、新竹縣政府警察局刑事警察大隊109年7月25日職務報告檢
      附被告癸○○109年3月20日至109年4月11日、被告壬○○109
      年3月24日至109年4月10日監聽譯文（見109偵4747卷第14
      8至155頁、第192至204頁）。
  、苗栗縣頭份地政事務所109年5月11日複丈成果圖（苗栗縣○○市○○段0000地號）（見109偵4747卷第157頁）。
  、被告丙○○109年9月29日陳報狀檢附108年12月25日涵管出貨
      管、支票存根（見109偵4747卷第172至174頁）。
  、苗栗縣政府環境保護局109年8月27日環廢字第1090054836
      號函（見新竹地檢署109年度偵字第6707號偵查卷《下稱10
      9偵6707卷》卷二第2頁）。
  、苗栗縣政府環境保護局110年3月30日環廢字第1100019295
      號函檢附苗栗縣事業廢棄物處理稽查紀錄工作單（110年3
      月26日）、稽查照片8張（見本院卷卷一第133至143頁）
      。
  、被告壬○○111年4月15日刑事陳報狀暨附苗栗縣政府環境保
      護局111年4月12日函影本、111年5月31日刑事陳報狀暨附
      苗栗縣政府環境保護局111年5月23日環廢字第1110032113
      號函影本（見本院卷卷二第353至355頁、第361至363頁）
      。
  、土地建物查詢資料（苗栗縣○○市○○段00000○00000○0000地
      號）（見109偵4747卷第175至176頁）。
（二）綜上所述，本案事證已臻明確，被告10人犯行均洵堪認定
      ，均應依法論科。　　
二、論罪科刑：
（一）按廢棄物清理法所稱之廢棄物，分下列二種：一般廢棄
      物：由家戶或其他非事業所產生之垃圾、糞尿、動物屍體
      等，足以污染環境衛生之固體或液體廢棄物；事業廢棄
      物：㈠有害事業廢棄物：由事業所產生具有毒性、危險性
      ，其濃度或數量足以影響人體健康或污染環境之廢棄物。
      ㈡一般事業廢棄物：由事業所產生有害事業廢棄物以外之
      廢棄物。廢棄物清理法第2條第2項定有明文。查本案依卷
      附稽查工作紀錄、稽查現場照片中所示被告壬○○、癸○○、
      戊○○、己○○、乙○○、丁○○、辛○○、甲○○、庚○○所清除之本
      案廢棄物，有建築物拆除工程營建混合物、瀝青混凝土碎
      片(即AC碎片)等，且無證據足認該等廢棄物係具有毒性、
      危險性，且濃度或數量足以影響人體健康或污染環境之廢
      棄物，依前揭規定，應認屬一般事業廢棄物，應依廢棄物
      清理法第41條第1項規定取得清除許可文件後，始得從事
      清除。
（二）次按，廢棄物清理法第46條第4款之未領有許可文件清理
      廢棄物罪，其犯罪主體，不以廢棄物清理業者為限，只要
      未依第41條第1項規定領有廢棄物清除、處理許可文件，
      而從事貯存、清除、處理廢棄物，即為該當（最高法院10
      9年度台上大字第3338號裁定意旨參照）。又廢棄物之運
      輸屬「清除行為」，廢棄物之傾倒則屬「處理行為」（最
      高法院106年台上字第3834號判決參照）。是被告壬○○、
      癸○○、戊○○、己○○、乙○○、丁○○、辛○○、甲○○、庚○○未向
      主管機關申請領有廢棄物清除、處理許可文件，而於前揭
      時間將一般事業廢棄物載運至被告丙○○本案土地傾倒、棄
      置，是核被告壬○○、癸○○、戊○○、己○○、乙○○、丁○○、辛○○、甲○○、庚○○所為，均係犯廢棄物清理法第46條第4款
      未依同法第41條第1項規定領有廢棄物清除、處理許可文
      件，從事廢棄物清除、處理罪。而被告丙○○所為，則係犯
      廢棄物清理法第46條第3款之未經主管機關許可提供土地
      堆置廢棄物罪。
（三）按集合犯乃其犯罪構成要件中，本就預定有多數同種類之
      行為將反覆實行，立法者以此種本質上具有複數行為，反
      覆實行之犯罪，歸類為集合犯，特別規定為一個獨立之犯
      罪類型，例如收集犯、常業犯等。廢棄物清理法第46條第
      4款前段之非法清理廢棄物罪，係以未依同法第41條第1項
      規定領有廢棄物清除、處理許可文件而從事廢棄物清除、
      處理者為犯罪主體，再依該法第41條第1項前段以觀，可
      知立法者顯然已預定廢棄物之清除、處理行為通常具有反
      覆實行之性質。是本罪之成立，本質上即具有反覆性，而
      為集合犯（最高法院106年度台上字第271號判決意旨參照
      ）。從而，被告壬○○、癸○○、戊○○、己○○、乙○○、丁○○、
      辛○○、甲○○、庚○○就上開犯行，反覆從事廢棄物清理之行
      為，應認屬集合犯，僅論以包括一罪。
（四）再按，共同正犯的成立，祇須具有犯意聯絡，行為分擔，
      既不問犯罪動機起於何人，亦不必每一階段犯行，均經參
      與（最高法院34年上字第862號裁判意旨參照）；共同正
      犯的意思聯絡，原不以數人間直接發生者為限，即有間接
      的聯絡，亦包括在內。如甲分別邀約乙、丙犯罪，雖乙、
      丙間彼此並無直接之聯絡，亦無礙於其為共同正犯的成立
      （最高法院77年台上字第2135號判決意旨參照）；而共同
      正犯的意思聯絡，不限於事前有所協議，其於行為當時，
      基於相互的認識，以共同犯罪的意思參與者，亦無礙於共
      同正犯成立。且其表示的方法，亦不以明示通謀為必要，
      即相互間有默示合致，亦無不可（最高法院73年台上字第
      1886號、73年台上字第2364號判決意旨參照）。查被告壬○○、癸○○、戊○○、己○○、乙○○、丁○○、辛○○、甲○○、庚○○
      就事實欄一所示犯行，彼此間互有犯意聯絡及行為分擔，
      均應論以共同正犯。
（五）刑之加重減輕事由：
　１、累犯不予加重之說明：
    ⑴按刑法第47條第1項規定：「受徒刑之執行完畢，或一部之
      執行而赦免後，5 年以內故意再犯有期徒刑以上之罪者，
      為累犯，加重本刑至二分之一。」，本案被告癸○○前於10
      7年間，因違反水土保持法案件，經本院以107年度訴字第
      630號判決判處有期徒刑5月確定，於108年9月18日易科罰
      金執行完畢；被告乙○○前於100年間，因違反毒品危害防
      制條例案件，經臺灣苗栗地方法院以102年度易緝字第3號
      判決判處有期徒刑4月，復經臺灣桃園地方法院以103年度
      聲字第536號裁定與被告乙○○另犯毒品案件應執行有期徒
      刑8月確定後，與被告乙○○另犯之偽造有價證券、毒品案
      件經接續執行，於103年11月25日縮短刑期假釋出監，所
      餘刑期付保護管束，嗣因撤銷假釋，入監執行殘刑有期徒
      刑10月9日，於107年2月13日執畢出監等情，有被告癸○○
      、乙○○之臺灣高等法院被告前案紀錄表附卷可參，其等於
      受徒刑之執行完畢後，5年以內故意再犯本案有期徒刑以
      上之罪，依法應為累犯，本院審酌被告癸○○、乙○○坦認犯
      行且業已恢復原狀之犯後態度，且卷內並無確切事證，足
      認被告癸○○、乙○○有何特別之重大惡性，或對刑罰之反應
      力薄弱等教化上之特殊原因，故本院參酌大法官會議解釋
      第775號解釋文及理由書之意旨，認無必加重其最低法定
      本刑之必要，爰就被告癸○○、乙○○累犯部分不予加重其最
      低本刑。
　２、刑之減輕事由－刑法第59條之適用：
　　⑴末按，犯罪之情狀顯可憫恕，認科以最低刑度仍嫌過重者
      ，得酌量減輕其刑，刑法第59條定有明文。其立法理由中
      指出，該條所謂「犯罪之情狀顯可憫恕」，係指裁判者審
      酌第57條各款所列事項以及其他一切與犯罪有關之情狀之
      結果，認其犯罪足堪憫恕者而言。是刑法第59條與第57條
      適用上固有區別，惟刑法第59條所謂「犯罪之情狀」，與
      刑法第57條所稱之審酌「一切情狀」，二者並非有截然不
      同之範圍，於裁判上酌量減輕其刑時，本應就犯罪一切情
      狀（包括刑法第57條所列舉之10款事項），予以全盤考量
      ，審酌其犯罪有無顯可憫恕之事由，以為判斷，故適用第
      59條酌量減輕其刑時，並不排除第57條所列舉10款事由之
      審酌。又是否適用刑法第59條規定酌量減輕其刑，係實體
      法上賦與法院得依職權裁量之事項（最高法院80年度台上
      字第3964號、99年度台上字第6420號、106年度台上字第1
      580號、108年度台上字第2978號判決意旨參照）。
　  ⑵查本案被告丙○○所犯廢棄物清理法第46條第3款之罪；被告
      壬○○、癸○○、戊○○、己○○、乙○○、丁○○、辛○○、甲○○、庚○○所犯廢棄物清理法第46條第4款前段之罪，其法定刑為1
      年以上5年以下有期徒刑，得併科1,500萬元以下罰金，刑
      責非輕，然同為犯上揭罪名者，其原因動機不一，犯罪情
      節亦未必盡同，造成法益侵害之程度自屬有異，法律科處
      此類犯罪，所設之法定最低本刑卻均屬1年以上之有期徒
      刑，對於犯罪情節不重之情形，可能失之過苛，故法院非
      不可依客觀犯行與主觀惡性考量犯罪情狀，以資審認有無
      憫恕之處而適用刑法第59條酌減其刑，期使個案之量刑得
      當，以符公平原則及比例原則。衡諸本案被告10人所為，
      固與法相違而應予非難，然由警查獲之廢棄物中觀之，皆
      為營建混合物之一般事業廢棄物，此一時失慮之行為，核
      與大量載運、棄置有毒廢棄物之嚴重犯罪情節迥異，況被
      告10人犯後終能坦認犯行，且業已將上開廢棄物自前揭土
      地清理完畢，有苗栗縣政府環境保護局111年5月23日環廢
      字第1110032112號函存卷可參（見本院卷卷二第363頁）
      ，足見被告等確已積極彌補所造成之損害，衡酌其等犯罪
      情節、參與程度、犯後態度等，若仍判予1年以上有期徒
      刑之刑度，容有過苛，是認為相較於本案最低本刑，被告
      壬○○、癸○○、戊○○、己○○、乙○○、丁○○、辛○○、甲○○、庚○○、丙○○10人之犯罪情狀確有足堪憫恕之情，均依刑法第
      59條規定，予以減輕其刑。
（六）爰審酌被告壬○○、癸○○、戊○○、己○○、乙○○、丁○○、辛○○
      、甲○○、庚○○無視政府對於環境保護之政令宣導，為圖一
      己之私，違法從事廢棄物之清除、處理，嚴重影響環境衛
      生，危及生態，並妨害合法業者權益；被告丙○○未經主管
      機關許可，非法提供土地予被告壬○○、癸○○、戊○○、己○○
      、乙○○、丁○○、辛○○、甲○○、庚○○堆置廢棄物，造成環境
      污染，有害土地利用，漠視環境保護之重要性，實應予非
      難；惟念其等終能坦承犯行且業已恢復原狀之犯後態度，
      兼衡被告癸○○自述其國中畢業之智識程度、案發時任職東
      益企業社、已婚、有4名未成年子女、與父母、妻子及未
      成年子女同住、月薪約6、7萬元，但因需扶養4名未成年
      子女及父親肝癌末期，支出費用增加，經濟狀況不是很好
      ；被告壬○○自述其國中畢業之智識程度、案發時是東益企
      業社實際負責人、已婚、有3名未成年子女、與父母、妻
      子及未成年子女同住、跟被告癸○○住同一間房子、月薪約
      6、7萬元、經濟狀況勉持；被告戊○○自述其國中畢業之智
      識程度、案發時受僱於東益企業社擔任司機職務、已婚、
      有兩名成年子女、跟太太同住、經濟狀況勉持；被告丙○○
      自述其國小畢業之智識程度、案發時剛退休、已婚、有兩
      名成年子女、與太太及子女同住、經濟狀況勉持、領國民
      年金、有時靠小孩扶養；被告己○○自述其國中畢業之智識
      程度、案發時受僱於東益企業社擔任雜工職務、未婚無子
      女、執行前跟媽媽同住、經濟狀況尚可；被告乙○○自述其
      國中畢業之智識程度、案發時受僱於東益企業社擔任司機
      職務、離婚、有1名未成年子女由其監護、跟父母及未成
      年子女同住、經濟狀況不好；被告丁○○自述其高中畢業之
      智識程度、案發時受僱於東益企業社擔任怪手司機職務、
      已婚、有3名成年子女、跟媽媽、太太及子女同住、經濟
      狀況尚可；被告辛○○自述其國小畢業之智識程度、案發時
      受僱於東益企業社擔任卡車司機職務、離婚、有4名成年
      子女、目前獨居且已退休、沒有受僱東益企業社、生活靠
      領國民年金及子女支應、經濟狀況勉持；被告甲○○自述其
      國小畢業之智識程度、案發時受僱於東益企業社擔任卡車
      司機職務、已婚、有2名成年子女、跟太太及子女同住、
      經濟狀況尚可；被告庚○○自述其高中畢業之智識程度、案
      發時受僱於廣柏公司擔任行政助理職務、已婚、有2名未
      成年子女、跟先生及未成年子女同住、經濟狀況小康（見
      本院卷卷二第480至481頁），暨其等犯罪之動機、目的、
      所生危害程度、被告10人辯護人及檢察官意見（見本院卷
      卷二第485至486頁）等一切情狀，分別量處如主文所示之
      刑，並均諭知易科罰金之折算標準。
（七）緩刑之宣告：
　１、被告壬○○、戊○○、丙○○、丁○○、庚○○前未均曾因故意犯罪
      受有期徒刑以上刑之宣告；被告辛○○前雖前因故意犯罪受
      有期徒刑以上刑之宣告，惟執行完畢後，5年以內未曾因
      故意犯罪受有期徒刑以上刑之宣告等情，有被告壬○○、戊○○、丙○○、丁○○、庚○○、辛○○之臺灣高等法院被告前案紀
      錄表在卷可稽，其等因一時失慮而為本案犯行，固應予非
      難，然考量被告壬○○、戊○○、丙○○、丁○○、庚○○、辛○○終
      能坦承犯行，且業已清除本案廢棄物完畢，有苗栗縣政府
      環境保護局111年5月23日環廢字第1110032112號函存卷可
      參（見本院卷第363頁），已如前述，堪信其等經此偵審
      程序及刑之宣告後，當知所警惕，而無再犯之虞，故本院
      認其所受上開刑之宣告以暫不執行為適當，爰分別依刑法
      第74條第1項第1、2款之規定，併均予諭知緩刑如主文所
      示，以啟自新。另為期被告壬○○、戊○○、丙○○、丁○○、庚○○、辛○○能深切記取本案教訓，謹慎行事，本院因認除前
      開緩刑宣告外，尚有賦予一定負擔之必要，爰依同條第2
      項第4款規定，命被告壬○○、戊○○、丙○○、丁○○、庚○○、
      己○○、辛○○應於判決確定後1年內向公庫支付如主文所示
      之金額，俾養成其等知法守法、違法受罰之觀念。至上揭
      支付金額之命令，乃緩刑宣告之負擔，依刑法第75條之1
      第1項第4款規定，違反上揭負擔情節重大，足認原宣告之
      緩刑難收其預期效果，而有執行刑罰之必要者，法院得撤
      銷其緩刑之宣告，併此指明。
　２、至被告己○○、乙○○、甲○○部分，因其等前均曾因故意犯罪
      受有期徒刑以上刑之宣告，尚未執行完畢或執行完畢後5
      年內即再為本案犯行，不符緩刑宣告之要件，爰不予宣告
      緩刑，附此敘明。　
三、沒收之說明：
（一）按供犯罪所用之物，屬於犯罪行為人者，得沒收之；宣告
      前開沒收，有過苛之虞、欠缺刑法上之重要性、犯罪所得
      價值低微，或為維持受宣告人生活條件之必要者，得不宣
      告或酌減之，刑法第38條第2項前段、第38條之2第2項分
      別定有明文。　　　
（二）扣案如附表編號㈠、㈡「扣案物名稱」欄所示之手機、無線
      電均為被告己○○所有，且供為聯絡本案犯行所用之物（見
      本院卷卷二第331頁），爰依刑法第38條第2項前段宣告沒
      收。
（三）另扣案如附表編號㈢至㈤「扣案物名稱」欄所示之手機雖分
      別係被告己○○、乙○○、丁○○所有，然均無證據證明與本案
      犯罪有關，亦非屬違禁物，均不予宣告沒收。
（四）至扣案如附表編號㈥、㈦「扣案物名稱」欄所示之挖土機及
      自用大貨車各1臺，雖均係本案犯罪所用之物，屬東益企
      業社所有，足認被告壬○○事實上處分權，惟其價值甚高，
      用途並非僅止於犯罪，復為被告壬○○營業謀生所需之工具
      ，如予沒收，實有過苛之虞，爰不予宣告，併此敘明。
據上論斷，應依刑事訴訟法第273條之1第1項、第299條第1項前
段，廢棄物清理法第46條第3款、第4款前段，刑法第11條前段、
第28條、第47條第1項、第59條、第41條第1項前段、第74條第1
項第1款、第2項第4款、第38條第2項前段，刑法施行法第1條之1
第1項，判決如主文。
本案經檢察官王遠志提起公訴、檢察官黃嘉慧到庭執行職務。
中　　華　　民　　國　　111 　年　　8 　　月　　24　　日
                  刑事第六庭    法  官        蔡玉琪
以上正本證明與原本無異。
如不服本判決應於收受本判決後20日內向本院提出上訴書狀，上
訴書狀應敘述具體理由。上訴書狀未敘述上訴理由者，應於上訴
期間屆滿後20日內補提理由書狀於本院(均須按他造當事人之人
數附繕本 )「切勿逕送上級法院」。 
中　　華　　民　　國　　111 　年　　8 　　月　　24　　日
                                書記官        李念純
附錄本案論罪科刑法條：
廢棄物清理法第46條第3、4款：
有下列情形之一者，處1年以上5年以下有期徒刑，得併科新臺幣
1,500萬元以下罰金：
三、未經主管機關許可，提供土地回填、堆置廢棄物。
四、未依第41條第1項規定領有廢棄物清除、處理許可文件，從
    事廢棄物貯存、清除、處理，或未依廢棄物清除、處理許可
    文件內容貯存、清除、處理廢棄物。　
附表：
編號 扣案物名稱 備註  ㈠ IPHONE6 PLUS手機（門號：○○○○○○○○○○）壹支 被告己○○所有  ㈡ 無線電壹支 被告己○○所有  ㈢ IPHONE11手機（門號：○○○○○○○○○○）壹支 被告己○○所有  ㈣ OPPO手機（門號：○○○○○○○○○○）壹支 被告乙○○所有  ㈤ SAMSUNG手機（門號：○○○○○○○○○○）壹支 被告丁○○所有  ㈥ 挖土機壹臺 東益企業社所有  ㈦ 車牌號碼000-0000號自用大貨車壹臺 東益企業社所有